最高法院刑事判決　　　　　　　九十六年度台上字第一二一號
上 訴 人　甲○○
　　　　　乙○○
上列上訴人等因違反毒品危害防制條例案件，不服台灣高等法院
台中分院中華民國九十五年十月十二日第二審判決（九十五年度
上訴字第一六０三號，起訴案號：台灣台中地方法院檢察署九十
四年度偵字第一五四九六號），提起上訴，本院判決如下：
    主  文
上訴駁回。
    理  由
按刑事訴訟法第三百七十七條規定，上訴於第三審法院，非以判
決違背法令為理由，不得為之。是提起第三審上訴，應以原判決
違背法令為理由，係屬法定要件。如果上訴理由狀並未依據卷內
訴訟資料，具體指摘原判決不適用何種法則或如何適用不當，或
所指摘原判決違法情事，顯與法律規定得為第三審上訴理由之違
法情形，不相適合時，均應認其上訴為違背法律上之程式，予以
駁回。本件原判決認定：(一)上訴人甲○○基於販賣第二級毒品Ｍ
ＤＭＡ、第三級毒品愷他命牟利之概括犯意，以其000000
0000號、0000000000號行動電話為聯絡工具，於
民國九十四年七月中旬，向綽號「小龍」之不詳姓名男子販入三
十顆ＭＤＭＡ，每顆為新台幣（下同）二百元。嗣於同年八月八
日起至同年九月二十二日止，在台中市某地，以每顆四百元之價
格，連續售賣予綽號「煙哥」等不詳姓名成年人施用，詳如原判
決附表一所示，得款共三萬一千六百元。又自九十四年六月中旬
起至同年九月二十二日止，在桃園縣桃園市○○路向「小龍」販
入愷他命六次，每次五十公克，每公克一千元。同年九月二十三
日凌晨四時許，在同址以十二萬元之代價，向「小龍」販入愷他
命二包（驗餘淨重共一四二點二一四七公克），詳如原判決附表
三編號一、二所示。同年七月中旬、八月中旬及九月初某日，在
桃園縣桃園市○○路與民族路口、同市○○路三之十號五樓上訴
人乙○○住處樓下等處，向乙○○販入五十公克、十一公克及二
公克之愷他命，價格為三萬五千元、八千元及一千四百元，並自
九十四年八月八日起至同年九月二十二日，在台中市某地，以每
公克一千二百元之價格，連續販賣予「煙哥」等人施用，詳如原
判決附表二所示，得款共五萬五千二百元。甲○○另基於轉讓愷
他命之概括犯意，於九十四年二月間、五月間及七月間，在台中
市北屯區○○○○街住處，各轉讓一公克之愷他命予戴長儒施用
。同年九月二十三日上午八、九時許，自桃園縣桃園市前往台中
市途中，轉讓愷他命一包（驗餘淨重二點七四四七公克）予戴長
儒施用。(二)乙○○與綽號「阿天」之不詳姓名成年男子共同基於
售賣第二級毒品ＭＤＭＡ牟利之犯意聯絡，於九十四年九月二十
三日下午三時許，由甲○○撥打乙○○使用之00000000
00號行動電話，以每顆二百元之價格向乙○○購買ＭＤＭＡ，
約定在乙○○住處樓下交付。洽妥後，乙○○即與「阿天」聯繫
取得ＭＤＭＡ；同日下午六時三十分許，雙方尚未完成交易，即
經警在上址查獲，致未售賣得逞。乙○○與「阿天」另共同基於
售賣第三級毒品愷他命之概括犯意聯絡，於九十四年七月中旬、
八月中旬及九月初某日，先後售賣五十公克、十一公克、二公克
之愷他命予甲○○共三次，價格分別為三萬五千元、八千元、一
千四百元，每次均由甲○○撥打乙○○之行動電話聯繫，乙○○
再向「阿天」取得愷他命，前往桃園縣桃園市○○路與民族路口
，或在其住處樓下交予甲○○，得款共四萬四千四百元。同年七
月初某日起至九月二十三日止，綽號「小陽」、「凱傑」之不詳
姓名成年人以電話向乙○○購買愷他命三次，每次六百元。洽妥
後，乙○○即向「阿天」拿取愷他命，在其住處樓下交付「小陽
」及「凱傑」，得款共一千八百元等情。爰維持第一審論處甲○
○連續販賣第二級毒品、連續販賣第三級毒品及連續轉讓第三級
毒品罪刑，暨論處乙○○共同販賣第二級毒品未遂、共同連續販
賣第三級毒品罪刑之判決，駁回上訴人等在第二審之上訴，已敘
明其所憑之證據及認定之理由；而以上訴人等否認犯罪所持之辯
解為不足採，予以指駁綦詳。所為論敘，俱有卷存之證據資料可
資覆按，從形式上觀察，並無判決違背法令之情形存在。復查本
件司法警察詢問甲○○前，已先告知刑事訴訟法第九十五條所列
各款事項，且於第三次詢問時，因甲○○請求委任律師到場而暫
停詢問，俟其遲未委任律師，始行續作筆錄，並無不許選任律師
，或未告知權利事項之違法情事。又甲○○在偵查中坦承警詢中
所述均屬實在，看過筆錄才簽名，警方並未刑求等語，參酌其行
動電話之通聯紀錄、通訊監察譯文，及「小龍」使用之行動電話
門號係甲○○主動供出等情狀，堪認甲○○在警詢中之陳述係出
於自由意思，且與事實相符。甲○○及其選任辯護人辯稱警方不
許其選任辯護人，警詢中之陳述非出於自由意思等語，自非可採
；其請求傳訊證人即警員許殿敏等人，調查警方有無刑求情事，
亦無必要，併於判決內詳加說明論駁（見原判決第六頁第十五行
至第七頁第十二行、第九頁第十七行至第十頁第二十七行）。甲
○○上訴意旨仍執陳詞，憑己見再事爭辯，難謂符合第三審上訴
之法定要件。再，關於乙○○部分，原判決依憑乙○○、甲○○
在警詢中之供述，證人王于珊所為之證言，並審酌乙○○、甲○
○及「阿天」間之行動電話通聯紀錄、通訊監察譯文，暨憲兵司
令部鑑驗通知書、扣案之ＭＤＭＡ、電子秤、夾鍊袋等物，綜合
研析判斷，資為事實之認定，已詳敘其斟酌取捨而得心證之理由
，核無乙○○上訴意旨所稱判決不載理由、調查未盡及認定事實
不依證據等之違誤情形。原判決關於甲○○、乙○○售賣毒品時
間及地點之記載，已足為犯罪同一性之辨別，雖未記載其確實之
日期及特定之地點，仍不生違背法令之問題。證人即乙○○之女
友王于珊證稱警方在乙○○住處查扣之搖頭丸（ＭＤＭＡ）等物
，係乙○○帶回住處，「阿天」是陳宗瑋的老闆，乙○○受其指
示送交毒品予他人等語，乃陳述其親自見聞之事實，而非傳聞，
原判決採為判斷之依據，亦無違法可言。又乙○○以行動電話與
甲○○、「小陽」、「凱傑」等人約妥毒品買賣事宜後，向「阿
天」拿取毒品，送交各該買受人，為原判決確認之事實，則乙○
○顯係以自己犯罪之意思，參與犯罪構成要件之實行，應負共同
正犯責任。乙○○上訴意旨以其僅成立幫助犯等語，尚有誤解。
甲○○其餘上訴意旨漫稱原審未傳喚「煙哥」等人使用之行動電
話租用人，查明彼等是否曾與甲○○通聯？通聯內容與監聽譯文
是否相符？監聽譯文如何解讀？綽號「檸檬」等人應否比照傳喚
到庭訊問等各節。乙○○上訴意旨其餘所稱甲○○係直接向「阿
天」等人購買毒品，乙○○僅介紹彼等認識，對其購買之數量及
價格均不知悉；而「小陽」、「凱傑」則係應警員之要求所捏造
，實際上並無其人。又通訊監察譯文顯示警方查獲之搖頭丸，與
甲○○委由「阿天」調貨之數量不符；「阿天」身上應有二百顆
搖頭丸，三百顆Ｋ他命，因「阿天」於案發時逃匿，始由上訴人
「墊背」等語，徒就原審採證認事職權之適法行使，及判決內已
明白論斷之事項，或不影響事實認定之枝節問題，砌詞指摘，並
為單純事實上之爭執，均與法律規定得為第三審上訴理由之違法
情形，不相適合，其上訴為違背法律上之程式，應予駁回。
據上論結，應依刑事訴訟法第三百九十五條前段，判決如主文。
中　　華　　民　　國　九十六　年　　一　　月　 十一　 日
                      最高法院刑事第二庭
                          審判長法官  紀　俊　乾
                                法官  黃　正　興
                                法官  陳　東　誥
                                法官  王　居　財
                                法官  陳　晴　教
      本件正本證明與原本無異
                                      書  記  官
中　　華　　民　　國　九十六　年　　一　　月　 十二　 日
                                                      v
